【裁判字號】    91,訴,2841
【裁判日期】    920930
【裁判案由】    強盜等
【裁判全文】
臺灣高雄地方法院刑事判決                        九十一年度訴字第二八四一號
    公  訴  人  臺灣高雄地方法院檢察署檢察官
    被      告  乙○○
    輔  佐  人  庚○○
    即被告之母
    指定辯護人  本院公設辯護人壬○○
右列被告因強盜等案件，經檢察官提起公訴（九十一年度偵字第二Ｏ四一Ｏ號、九十
一年度偵字第二Ｏ四一二號），暨臺灣台北地方法院檢察署檢察官移請併案審理（九
十二年度偵字第六一ＯＯ號，九十一年度偵字第一八九三五號、二一Ｏ一七號、二一
Ｏ一八號、二一Ｏ一九號），本院判決如左：
    主  文
乙○○連續意圖為自己不法之所有，以藥劑至使不能抗拒，而取他人之物，累犯，處
有期徒刑參年貳月，如附表二所示之各枚偽造署押（偽造署押欄部分）、附表三所示
偽造之署押（偽造署押欄部分），均沒收之。
    事  實
一、乙○○曾於民國八十七年間因偽造文書罪，經臺灣台北地方法院以八十八年度訴
    字第五Ｏ三號判處有期徒刑八月、緩刑三年，嗣經臺灣高等法院以八十八年度上
    訴字第二一四八號判處有期徒刑六月確定後，送監執行，於八十九年二月十日執
    行完畢出監。又其有重度憂鬱症，屬於情感性精神病（惟行為時尚未達於心神喪
    失或精神耗弱之程度，詳後述），嗣又因服用藥物自殺致上消化道腐蝕性損傷、
    上消化道出血等病情，竟(一)意圖為自己不法之所有，基於概括之犯意，連續在如
    附表一所示之時間、地點、以如附表一所示之方法，至使如附表一所示之被害人
    飲用飲料後昏迷而不能抗拒，而取得如附表一所示之被害人財物。乙○○於取得
    如附表一所示之信用卡、金融卡及財物後，(二)(1)意圖為自己不法之所有，基於行
    使偽造私文書及詐欺取財之概括犯意，連續於附表二編號一、三至十二號所示之
    時間，至附表二編號一、三至十二號所示之特約商店，持如附表二編號一、三至
    十二號所示之信用卡消費，並在每次消費之簽帳單上偽簽如附表二所示之簽名署
    押而偽造私文書（附表二編號二除外），並將各該簽帳單持之交付予特約商店之
    店員以行使，致使特約商店店員及信用卡發卡銀行均誤以為乙○○即為信用卡之
    合法持卡人本人，而陷於錯誤，分別交付如附表二編號三至十二號所示金額之財
    物及使乙○○獲取如附表二編號一所示之不法利益（免費住宿房間），足以生損
    害於如附表二編號一、三至十二號所示之信用卡持卡人、特約商店及發卡銀行；
    及在九十一年三月八日入住高雄晶華酒店之初，即告知酒店人員如附表二編號二
    所示信用卡之卡號，並在高雄晶華酒店之客戶登記表上偽簽「未○○」署押一枚
    ，同意支付在酒店之消費費用而偽造文書，並將該客戶登記表交付酒店服務人員
    以行使，嗣乙○○於九十一年三月九日以外宿名義離開該酒店，致使該酒店之人
    員及信用卡發卡銀行均誤以為乙○○即為信用卡之合法持卡人本人，而陷於錯誤
    ，由高雄晶華酒店人員以「託收款」之方式，亦使乙○○獲取免費住宿房間之不
    法利益；(2)並基於不正使用自動付款設備取財之概括犯意，連續於附表四所示之
    時間、地點，持如附表四所示之金融卡，以輸入密碼之不正方法，由自動付款設
    備取得如附表四所示之存款；(三)又基於行使偽造私文書之故意，持如附表一編號
    五所示之天○○金飾一條，於如附表三所示之時間、地點，偽以天○○之名義，
    在當票存根聯上偽簽「天○○」之簽名並按捺指印各一枚後，將之交付當鋪老闆
    吳添富以行使，典當得款二千三百元。嗣於九十一年三月九日凌晨三時十五分許
    ，在高雄市新興區○○○路與南台路口經警查獲，而查知上情，並扣得鎮定劑藥
    丸五顆。
二、案經高雄市政府警察局新興分局報請台灣高雄地方法院檢察署檢察官偵查起訴，
    及移送併案審理。
    理  由
一、右揭犯罪事實，業據被告乙○○於本院審理中供認屬實（見本院九十二年八月十
    二日訊問筆錄、九十二年八月二十八日審判筆錄），核與證人黃億群、辰○○、
    未○○、天○○、申○○、卯○○、亥○○於本院調查中所為之證述（見本院九
    十二年四月二十二日、九十二年八月十二日訊問筆錄），及證人癸○○於警詢中
    所為之證述（見九十一年度偵字第五二一五號卷內所附九十一年三月十三日警詢
    筆錄）大致相符，並有(1)聯合信用卡中心ＥＤＣ帳單調閱明細表影本一紙、高雄
    晶華酒店信用卡託收表影本、高雄晶華酒店客戶登記表各一紙（附表二編號一、
    二部分之犯行，見本院卷）、(2)花旗銀行對帳單、簽帳單影本各一紙（附表二編
    號三部分之犯行，見臺灣高等法院九十一年度上訴字第二九二四號影印卷）、(3)
    簽帳單影本九紙（附表二編號四至十二部分之犯行，見台北地方法院檢察署九十
    一年度偵字第一八九三五號卷第四十五頁至五十三頁）、(4)當票存根聯影本一紙
    （附表三部分之犯行，見新興分局警卷第十六頁）、(5)郵局存簿、儲金簿影本（
    附表四編號一至三部分之犯行，見新興分局警卷第十四頁）、(6)郵局存簿、儲金
    簿影本（附表四編號四至六部分之犯行，見九十一年度偵字第一二九二三號卷第
    十五頁）、(6)華南銀行活期儲蓄存款簿存摺影本（附表四編號七、八部分之犯行
    ，見九十一年度偵字第一二九二三號卷第十六頁）在卷可稽；且被害人申○○其
    在如附表四編號一至三所示之郵局帳戶內，於九十一年三月五日，並未經盜領一
    千五百零七元，有本院電話詢問表一紙可按，是被害人申○○在如附表四編號一
    至三所示之郵局帳戶內，於九十一年三月五日，僅有遭盜領如附表編號一至三所
    示之金額等情，均足佐被告之自白均與事實相符。
二、至被告及其輔佐人於本院審理中雖辯稱：被告罹患精神官能性憂鬱等病症，上開
    犯行皆係於精神疾病發病時所為，被告行為時之精神狀態顯達精神耗弱之程度云
    云，惟查，被告雖罹有重度憂鬱症，屬於情感性精神病，固有卷附被告所提之相
  關診斷證明書可稽，然就被告多次以鎮定劑滲入飲料內，讓被害人飲用後昏迷，
    而取被害人之財物，且多次持被害人信用卡刷卡消費，並在每次消費之簽帳單上
    偽造被害人之簽名署押詐得財物之犯罪手段，及其就犯罪之動機、地點、方式等
    細節均能據實陳述，足見其有對於犯罪認知及意欲，其當時之精神狀況，對於外
    界事務之知覺理會及判斷作用暨自由決定意思之能力，尚無較普通人之平均程度
    顯然減退之情形，參以本院函請國軍高雄總醫院鑑定被告於行為時之精神狀態是
    否達於心神喪失或精神耗弱之程度，該院鑑定結果認：「至於犯案當時精神狀態
    ，經評估犯案當時並無喝酒或服用藥物之情形，當時除有些情緒緊張外，但並無
    憂鬱症或躁症，李員（即被告）對於案情都坦誠以對，亦深有悔意，犯案當時意
    識狀態清楚，並無精神喪失或精神耗弱」，有國軍高雄總醫院精神鑑定報告書一
    紙可按（見本院卷），足見被告行為時未至精神耗弱之程度。本件事證明確，被
    告犯行洵堪認定。
三、
  (一)核被告所為，犯罪事實欄一、(一)部分，係犯刑法第三百二十八條第一項之強盜罪
    ；犯罪事實欄一、(二)、(1)編號一、二部分，係犯同法第二百十六條、第二百十條
    之行使偽造私文書罪及第三百三十九條第二項之詐欺得利罪；犯罪事實欄一、(二)
    、(1)編號三至十二部分，係犯同法第二百十六條、第二百十條之行使偽造私文書
    罪及第三百三十九條第一項之詐欺取財罪；犯罪事實欄一、(二)、(2)部分，所為係
    犯第三百三十九條之二第一項之不正使用自動付款設備取財罪；犯罪事實欄一、
    (三)部分，係犯同法第二百十六條、第二百十條之行使偽造私文書罪。被告偽造署
    押之行為係偽造私文書之部分行為，其偽造私文書後進而行使，偽造之低度行為
    應為行使之高度行為所吸收，均不另論罪。被告先後多次強盜犯行、多次行使偽
    造私文書犯行（附表三犯行除外）及多次詐欺取財、詐欺得利、不正使用自動付
    款設備取財之犯行，均時間緊接，所犯均係犯罪構成要件相同之罪，顯皆係基於
    概括犯意為之，皆為連續犯，均應分別論以一罪，並均依法加重其刑。又被告所
    犯強盜罪、行使偽造私文書罪及詐欺取財罪、詐欺得利罪、不正使用自動付款設
    備取財間，有方法結果之牽連關係，應從一重之強盜罪處斷。
  (二)又附表一編號七、八，附表二編號三至編號十二部分雖未據公訴人起訴，然本院
    認該部分事實與起訴事實有連續犯之裁判上一罪關係，為起訴效力所及（附表
    一編號七及附表二編號三部分之犯行，係經臺灣臺北地方法院檢察署以九十二年
    度偵字第六一ＯＯ號移送併辦；附表一編號八及附表二編號四至十二部分之犯
    行，係經臺灣臺北地方法院檢察署九十一年度偵字第一八九三五號、二一Ｏ一七
    號、二一Ｏ一八號、二一Ｏ一九號移送併辦；），應併予審理。又附表三行使偽
    造私文書分之犯行，雖未經檢察官起訴，然該部份之犯行，與公訴人起訴之犯罪
    事實有牽連犯之裁判上一罪關係，應為起訴效力所及，本院亦應併予審理。再被
    告於民國八十七年間因犯偽造文書罪，經臺灣台北地方法院以八十八年度訴字第
    五Ｏ三號判處有期徒刑八月、緩刑三年，嗣經臺灣高等法院以八十八年度上訴字
    第二一四八號判處有期徒刑六月確定後，送監執行，於八十九年二月十日執行完
    畢出監，其於有期徒刑執行完畢後五年內，再犯有期徒刑以上之罪，為累犯依法
    應加重其刑，並遞加重之。
  (三)又被告罹有重度憂鬱症，屬於情感性精神病，並自八十三年間起至為本件犯行時
    ，均陸續至國立台灣大學醫學院附設醫院、高雄榮民總醫院、行政院衛生署嘉南
    療養院就診接受精神治療，嗣後又因服用藥物自殺致上消化道腐蝕性損傷、上消
    化道出血等病情，有上開醫院函所附相關診斷證明書等件附卷可稽，顯見被告長
    期飽受精神疾病之苦，其因失慮致罹刑章，犯罪後坦承犯行，頗具悔意，強盜部
    分倘宣告法定最低本刑，猶嫌過重，犯罪情狀顯可憫恕，爰依刑法第五十九條規
    定，酌量減輕其刑，並依法先加後減。爰審酌被告犯罪之動機、目的，以藥劑至
    使被害人不能抗拒，強盜被害人財物之手段，對被害人身體、心理、財產法益所
    生之危害，惟其犯後坦承犯行，犯後態度尚稱良好等一切情狀，量處如主文所示
    之刑。又如附表二所示簽帳單上偽造之署押（偽造署押欄部分）、附表三所示之
    偽造署押（偽造署押欄部分），應依刑法第二百十九條規定，均宣告沒收之。又
    扣案鎮定劑藥丸五顆雖為被告所有，然係供被告自己服用之用，業經被告於本院
    審理中供述明確，是本院自不得宣告沒收。
四、退回併辦部分：
    (1)臺灣臺北地方法院檢察署九十一年度偵字第一八九三五號、九十一年度偵字第
    二一Ｏ一七號、九十一年度偵字第二一Ｏ一八號、九十一年度偵字第二一Ｏ一九
    號（內含臺灣高雄地方法院檢察署九十一年度偵字第一Ｏ四九六號；臺灣臺南地
    方法院檢察署九十一年度偵字第九七二一號、九十一年度偵字第九七二二號、九
    十一年度偵字第九七一八號、九十年度六六Ｏ五號、九十年度偵字第一一一Ｏ六
    號、九十年度偵字第一Ｏ四一二號；臺灣桃園地方法院檢察署九十一年度偵字第
    一三三六六號）、(2)臺灣臺北地方法院檢察署九十二年度偵字第六一ＯＯ號（內
    含臺灣臺南地方法院檢察署九十一年度核退字第三Ｏ五號、九十一年度偵字第四
    二三八號；臺灣桃園地方法院檢察署九十二年度偵字第二五一九號、九十一年度
    偵字第九一八四號、九十一年度偵字第一七Ｏ八九號）、(3)臺灣高雄地方法院檢
    察署九十二年度偵字第六九四七號（內含臺灣臺南地方法院檢察署九十二年度偵
    字第三一三三號、九十一年度偵字第九七二Ｏ號、九十年度偵字第一七六三號）
    ；臺灣板橋地方法院檢察署九十二年度偵字第三ＯＯ四號、九十一年度偵字第二
    一三九三號）、(4)臺灣臺南地方法院檢察署九十二年度偵字第八四二二號、八四
    二三號、八四二四號（內含臺灣臺南地方法院檢察署九十二年度偵字第一六六Ｏ
    號、九十二年度偵字第一六六一號、九十二年度偵字第一六六二號、九十一年度
    偵字第九七一六號、九十一年度偵字第九七一七號、九十一年度偵字第九七一九
    號、九十一年度偵字第三五九號、九十一年度偵字第四一二號、九十年度偵字第
    一四三二五號、九十年度偵緝字第一三二八號、九十年度偵字第二ＯＯ一九號、
    九十年度偵字第一五七八一號、九十年度偵字第一五一四三號）移送併辦意旨略
    以：被告意圖為自己不法之所有，基於概括犯意，自九十年一月二十七日起至九
    十一年三月八日止，連續在台北市、台中市、台南縣市、高雄市之飯店、ＭＴＶ
    、被告或被害人住處等處，以鎮定劑滲入飲料內，讓被害人辛○○、己○○、巳
    ○○、丁○○、丑○○、午○○、地○○、子○○、宇○○、酉○○飲用後昏迷
    ，至使上開被害人不能抗拒，而取被害人之信用卡、金融卡、現金、行動電話、
    身分證等財物。又意圖為自己不法之所有，基於概括犯意，自九十年三月一日起
    至九十一年二月二十一日止，連續在台中市、台南市、高雄市等地，竊取甲○○
    、子○○、酉○○、戊○○、丙○○、戌○○之信用卡、現金、手錶、自小客車
    等財物。被告並持強取或竊得之被害人辛○○、己○○、巳○○、午○○、地○○、甲○○、子○○、酉○○、戊○○、丙○○、戌○○之信用卡，至惠康百貨
    股份有限公司、美麗華銀樓、小北藥品有限公司、新光三越百貨股份有限公司等
    特約商店刷卡消費，並在每次消費之簽帳單上偽造被害人之簽名署押或簽自己之
    姓名，且持之交付各該特約商店店員，或以信用卡持卡人名義，並以特約商店自
    行扣款方式（被告不需於簽帳單上簽名）消費，致使店員均誤以為乙○○即為信
    用卡合法持卡人本人，而陷於錯誤，分別交付消費之財物。被告又持強取或竊得
    之被害人子○○、戌○○之金融卡、信用卡，在台中市、台南市、高雄市等地之
    自動付款設備，盜領存款或預借現金，復盜打強取之被害人巳○○、地○○之行
    動電話。因認被告此部分行為涉有刑法第三百二十八條第一項之強盜罪、同法第
    三百二十條第一項之竊盜罪、同法第二百十六條、第二百十條之行使偽造私文書
    罪、同法第三百三十九條第一項之詐欺取財罪、同法第三百三十九條之二第一項
    之以不正方法由自動付款設備取得他人之物罪、電信法第五十六條第一項盜用他
    人電信設備通信罪嫌，且與前開已論罪部分有連續犯或牽連犯之裁判上一罪關係
    ，而移送併辦。惟查，除本院上開論罪科刑部分外（即臺灣臺北地方法院檢察
    署九十二年度偵字第六一ＯＯ號所移請併辦之如附表一編號七、附表二編號三之
    部分、臺灣台北地方法院檢察署九十一年度偵字第一八九三五號、二一Ｏ一七
    號、二一Ｏ一八號、二一Ｏ一九號所移請併辦之如附表一編號八、附表二編號四
    至編號十二部分之犯行），被告前開論罪之犯行，其第一次之犯罪時間為九十一
    年二月二十八日，而移送併辦之案件，就被告以涉犯強盜罪嫌方式所為犯罪之犯
    罪時間係自九十年三月一日起至九十年十二月七日止，惟被告在九十年十二月十
    九日起至九十一年二月九日止，曾在高雄榮民總醫院就醫住院，是本案前開被告
    論罪科刑之部分，既係被告於高雄榮民總醫院就醫出院後再犯，是自難認上開請
    求併辦部分之犯行係被告基於概括犯意為之而有裁判上一罪關係；而上述移送併
    辦之案件，就被告以涉犯竊盜罪嫌方式所為之犯罪（即臺灣臺北地方法院檢察署
    九十二年度偵字第六一ＯＯ號併案意旨書內，被告關於被害人戊○○、丙○○、
    戌○○部分之犯行），雖犯罪時間係在九十一年二月十七日至二月二十一日，惟
    此部分與本案上開論罪科刑之強盜罪間，並無裁判上一罪關係，是本院自難併予
    審酌。綜上所述，前開移送併辦部分，除本院業已論罪科刑之部分外，與本案起
    訴部分並無裁判上一罪關係，而非同一案件，本院無從審酌，應退回原檢察官另
    行偵辦，附此敘明。
據上論斷，應依刑事訴訟法第二百九十九條第一項前段，刑法第五十六條、第三百二
十八條第一項、第二百十六條、第二百十條、第三百三十九條第一項、第二項、第三
百三十九條之二第一項、第五十五條、第四十七條、第五十九條、第二百十九條，罰
金罰鍰提高標準條例第一條前段，判決如主文。
本案經檢察官張啟祥到庭執行職務。
中      華      民      國    九十二    年      九      月     三十     日
                                  臺灣高雄地方法院刑事第十一庭
                                      審判長法  官  李  璧  君
                                            法  官  卓  立  婷
                                            法  官  吳  志  豪
右正本證明與原本無異。
如不服本判決，應於判決送達後十日內，向本院提出上訴狀。
                                            書記官  邱  秋  珍
中      華      民      國    九十二    年      九      月     三十     日
附表一：（強盜：刑法第三百二十八條第一項）
┌──┬─────┬─────┬────┬────┬────┬─────┐
│編號│犯罪時間  │犯罪地點  │ 被害人 │所得財物│犯罪方法│偵查案號  │
├──┼─────┼─────┼────┼────┼────┼─────┤
│ 一 │九十一年二│高雄市新興│癸○○  │現金台│在生活大│高雄地檢起│
│    │月二十八日│區○○○路│        │幣三千元│師ＭＴＶ│訴：九十一│
│    │二時許。  │（生活大師│        │郵局金│內一起欣│年度偵字第│
│    │          │ＭＴＶ內）│        │融卡乙張│賞影片，│二Ｏ四一Ｏ│
│    │          │、高雄市中│        │機車駕│以鎮定劑│號、第二Ｏ│
│    │          │正三路康庭│        │照乙枚。│滲入飲料│四一二號。│
│    │          │飯店三樓房│        │        │內，供被│          │
│    │          │間        │        │        │害人飲用│          │
│    │          │          │        │        │，並帶被│          │
│    │          │          │        │        │害人至康│          │
│    │          │          │        │        │庭飯店，│          │
│    │    │          │        │        │使其昏迷│          │
│    │          │          │        │        │不能抗拒│          │
│    │          │          │        │        │，而取被│          │
│    │          │          │        │        │害人財物│          │
│    │          │          │        │        │。      │          │
├──┼─────┼─────┼────┼────┼────┼─────┤
│ 二 │九十一年三│高雄市三民│寅○○  │現金二│一起欣賞│同上。    │
│    │月二日三時│區○○○路│        │千多元│影片，以│          │
│    │許        │（神采飛揚│        │郵局金融│鎮定劑滲│          │
│    │          │ＭＴＶ內）│        │卡乙張（│入飲料內│          │
│    │          │、 高雄市 │        │盜領部分│，供被害│          │
│    │          │中 正三路 │        │詳附表四│人飲用，│          │
│    │          │康庭飯店五│        │）華南│並帶被害│          │
│    │          │Ｏ三號房。│        │銀行金融│人至康庭│          │
│    │          │          │        │卡一張（│飯店，使│          │
│    │          │          │        │盜領部分│其昏迷不│          │
│    │          │          │        │詳附表四│能抗拒，│          │
│    │          │          │        │）ＧＤ│而取被害│          │
│    │          │          │        │九二手機│人財物。│          │
│    │          │          │        │一支。  │        │          │
├──┼─────┼─────┼────┼────┼────┼─────┤
│ 三 │九十一年三│高雄市前鎮│辰○○  │現金三│一起聊天│同上。    │
│    │月六日二十│區○○路三│        │千多元│時，以鎮│          │
│    │三時許    │十六巷一弄│        │諾基亞手│定劑滲入│          │
│    │          │一號（被害│        │機乙具。│飲料內，│          │
│    │          │人住處）  │        │        │讓被害人│          │
│    │          │          │        │        │飲用後昏│          │
│    │        │          │        │        │迷，至使│          │
│    │          │          │        │        │不能抗拒│          │
│    │          │          │        │        │，而取被│          │
│    │          │          │        │        │害人財物│          │
│    │          │          │        │        │。      │          │
├──┼─────┼─────┼────┼────┼────┼─────┤
│ 四 │九十一年三│高雄市三民│未○○  │現金三│一起欣賞│同上。    │
│    │月八日二十│區○○○路│        │百元機│影片以鎮│          │
│    │時許      │（神采飛揚│        │車駕照乙│定劑滲入│          │
│    │          │ＭＴＶ內）│        │枚泛亞│飲料內，│          │
│    │          │。        │        │家族信用│讓被害人│          │
│    │          │          │        │卡號乙張│飲用後昏│          │
│    │          │          │        │（盜刷部│迷，至使│          │
│    │          │          │        │分詳附表│不能抗拒│          │
│    │          │          │        │二）。  │，而取被│          │
│    │          │          │        │        │害人財物│          │
│    │          │          │        │        │。      │          │
├──┼─────┼─────┼────┼────┼────┼─────┤
│ 五 │九十一年三│高雄市七賢│天○○  │現金四│一起用快│同上。    │
│    │月四日十九│路（吾愛吾│        │百元金│餐中，以│          │
│    │時許。    │家咖啡廳內│        │項鍊乙條│鎮定劑滲│          │
│    │          │）。      │        │（盜賣部│入飲料內│          │
│    │          │          │        │分詳附表│，讓被害│          │
│    │          │          │        │三慶豐│人飲用後│          │
│    │          │          │        │銀行金融│昏迷，至│          │
│    │          │          │        │卡一張│使不能抗│          │
│    │          │          │        │汽車駕照│拒，而取│          │
││          │          │        │一枚。  │被害人財│          │
│    │          │          │        │        │物。    │          │
│    │          │          │        │        │        │          │
├──┼─────┼─────┼────┼────┼────┼─────┤
│ 六 │九十一年三│高雄市中山│申○○  │現金六│一起欣賞│同上。    │
│    │月五日五時│一路與七賢│        │千元中│影片，以│          │
│    │許        │一路（生活│        │國商銀金│鎮定劑滲│          │
│    │          │大師ＭＴＶ│        │融卡及郵│入飲料內│          │
│    │          │二樓包廂內│        │局金融卡│，讓被害│          │
│    │          │）。      │        │各乙張（│人飲用後│          │
│    │          │          │        │盜領部分│昏迷，至│          │
│    │          │          │        │詳附表四│使不能抗│          │
│    │          │          │        │）。    │拒，而取│          │
│    │          │          │        │        │被害人財│          │
│    │          │          │        │        │物。    │          │
├──┼─────┼─────┼────┼────┼────┼─────┤
│ 七 │九十一年二│高雄市五福│亥○○  │信用卡│以鎮定劑│台北地檢移│
│    │月十四日  │路中山路口│        │一張（盜│滲入飲料│請併辦案號│
│    │          │「OPEN」Ｍ│        │刷部份詳│，讓被害│：九十二年│
│    │          │ＴＶ內。  │        │附表二）│人飲用後│度偵字第六│
│    │          │          │        │。      │昏迷，至│一ＯＯ號。│
│    │          │          │        │        │使不能抗│          │
│    │          │          │        │        │拒，而取│          │
│    │          │          │        │        │被害人財│          │
│    │          │          │        │        │物。    │          │
├──┼─────┼─────┼────┼────┼────┼─────┤
│ 八 │九十一年二│高雄市三民│卯○○  │現金數│以鎮定劑│台北地檢移│
│    │月二十六日│區○○街五│        │百元銀│滲入火鍋│請併案審理│
│    │上午五時許│一四之一號│        │製手環乙│內讓被害│案號：九十│
│    │          │Ａ十二樓之│        │只遠東│人食用後│一年度偵字│
│    │          │一。      │        │銀行信用│昏迷，至│第一八九三│
│    │          │          │        │卡乙枚│使不能抗│五號。    │
│    │          │          │        │富邦銀行│拒，而取│          │
│    │          │          │        │信用卡一│被害人財│          │
│    │          │          │        │張（盜刷│物。    │          │
│    │          │          │        │部分詳附│        │          │
│    │          │          │        │表二）。│        │          │
└──┴─────┴─────┴────┴────┴────┴─────┘
附表二：（盜刷信用卡：行使偽造私文書、詐欺取財、詐欺得利：刑法第二百十六條
、第二百十條、第三百三十九條第一項、第二項）
┌──┬─────┬─────┬────┬────┬──────────┐
│編號│ 盜刷日期 │ 盜刷地點 │偽簽署押│盜刷金額│發卡銀行及卡號      │
│    │          │（特約商店│        │（新台幣│                    │
│    │          │）        │        │）      │                    │
├──┼─────┼─────┼────┼────┼──────────┤
│ 一 │九十一年三│建國大飯店│簽帳單上│一千二百│富邦商業銀行 卡號：5│
│    │月八日    │          │未○○署│八十元  │0000000000000 00號  │
│    │          │          │押二枚（│        │                    │
│    │          │          │一式二聯│        │                    │
│    │          │          │）      │        │                    │
├──┼─────┼─────┼────┼────┼──────────┤
│ 二 │九十一年三│高雄晶華酒│於信用卡│三千二百│同上                │
│    │月八日    │店        │簽帳單上│九十九元│                    │
│    │          │          │未簽名，│        │                    │
│    │          │    │惟於晶華│        │                    │
│    │          │          │酒店之客│        │                    │
│    │          │          │戶登記表│        │                    │
│    │          │          │上偽簽歐│        │                    │
│    │          │          │殷成署押│        │                    │
│    │          │          │一枚。  │        │                    │
├──┼─────┼─────┼────┼────┼──────────┤
│ 三 │九十一年二│尚維國際股│簽帳單上│一千三百│花旗銀行            │
│    │月十四日  │份有限公司│亥○○署│九十元  │卡號：00000000000000│
│    │          │          │押二枚（│        │09號                │
│    │          │          │一式二聯│        │                    │
│    │          │          │）      │        │                    │
├──┼─────┼─────┼────┼────┼──────────┤
│ 四 │九十一年二│世崇眼鏡行│簽帳單上│二千元  │富邦商業銀行        │
│    │月二十六日│          │卯○○署│        │卡號：00000000000000│
│    │上午九時二│          │押二枚（│        │09號                │
│    │十六分許  │          │一式二聯│        │                    │
│    │          │          │）      │        │                    │
├──┼─────┼─────┼────┼────┼──────────┤
│ 五 │九十一年二│金緻品商行│簽帳單上│九千九百│同上                │
│    │月二十六日│          │ 卯○○ │四十九元│                    │
│    │上午十時三│          │署押二枚│        │                    │
│    │十一分許  │          │（一式二│        │                    │
│    │          │          │聯）    │        │                    │
├──┼─────┼─────┼────┼────┼──────────┤
│ 六 │九十一年二│美萊奇百貨│簽帳單上│一千一百│同上                │
│    │月二十六日│股份有限公│卯○○署│元      │                    │
│    │上午十一時│司        │押二枚（│        │                    │
│    │許        │          │一式二聯│        │                    │
│    │          │          │）      │        │                    │
├──┼─────┼─────┼────┼────┼──────────┤
│ 七 │九十一年二│美萊奇百貨│簽帳單上│一千五百│同上                │
│    │月二十六日│股份有限公│卯○○署│九十七元│                    │
│    │上午十一時│司        │押二枚（│        │                    │
│    │十六分許  │          │一式二聯│        │                    │
│    │          │          │）      │        │                    │
├──┼─────┼─────┼────┼────┼──────────┤
│ 八 │九十一年二│美萊奇百貨│簽帳單上│五百一十│同上                │
│    │月二十六日│股份有限公│卯○○署│六元    │                    │
│    │上午十一時│司        │押二枚（│        │                    │
│    │二十分許  │          │一式二聯│        │              │
│    │          │          │）      │        │                    │
├──┼─────┼─────┼────┼────┼──────────┤
│ 九 │九十一年二│美萊奇百貨│簽帳單上│三百五十│同上                │
│    │月二十六日│股份有限公│卯○○署│元      │                    │
│    │上午十一時│司        │押二枚（│        │                    │
│    │二十九分許│          │一式二聯│        │                    │
│    │          │          │）      │        │                    │
├──┼─────┼─────┼────┼────┼──────────┤
│一Ｏ│九十一年二│美萊奇百貨│簽帳單上│三百九十│同上                │
│    │月二十六日│股份有限公│卯○○署│元      │                    │
│    │上午十一時│司        │押二枚（│        │                    │
│    │三十三分許│          │一式二聯│        │                    │
│    │          │          │）      │        │                    │
├──┼─────┼─────┼────┼────┼──────────┤
│一一│九十一年二│新光三越百│簽帳單上│六千六百│同上                │
│    │月二十六日│貨股份有限│卯○○署│元      │                    │
│    │上午十一時│公司高雄分│押二枚（│        │                    │
│    │五十七分  │公司      │一式二聯│        │                    │
│    │          │          │）      │        │                    │
├──┼─────┼─────┼────┼────┼──────────┤
│一二│九十一年二│新光三越百│簽帳單上│六千六百│同上                │
│    │月二十六日│貨股份有限│卯○○署│元三十九│                    │
│    │上午十一時│公司高雄分│押二枚（│元      │                    │
│    │五十八分  │公司      │一式二聯│        │                    │
│    │          │          │）      │        │                    │
└──┴─────┴─────┴────┴────┴──────────┘
附表三：典當金飾（行使偽造私文書：刑法第二百十六條、第二百十條）
┌──┬─────┬─────┬────┬─────────┐
│編號│ 典當時間 │ 典當地點 │偽造署押│典當金額（新台幣）│
├──┼─────┼─────┼────┼─────────┤
│ 一 │九十一年三│高雄市新興│天○○簽│二千三百元        │
│    │月四日    │區○○○路│名、指印│                  │
│    │          │七十二號「│各一枚  │                  │
│    │          │立順當舖」│        │                  │
└──┴─────┴─────┴────┴─────────┘
附表四：（盜刷金融卡：以不正方法由自動付款設備取財罪、以不正方法由自動付款
設備取得不正利益罪：刑法第三百三百三十九條之二第一項）
┌──┬─────┬─────┬────┬────┬──────────┐
│編號│ 犯罪時間 │ 犯罪地點 │ 被害人 │盜領及手│存款銀行及帳號      │
│    │          │          │        │續費金額│                    │
│    │          │          │        │（新台幣│                    │
│    │          │          │        │）      │            │
├──┼─────┼─────┼────┼────┼──────────┤
│一、│九十一年三│高雄市喜悅│申○○  │5007元  │郵局                │
│    │月五日    │飯店附近  │        │（手續費│帳號：00000000000000│
│    │          │          │        │7元，應 │725號               │
│    │          │          │        │扣除）  │                    │
├──┼─────┼─────┼────┼────┼──────────┤
│二、│九十一年三│高雄市喜悅│申○○  │3007元  │同上                │
│    │月五日    │飯店附近  │        │（手續費│                    │
│    │          │          │        │7元，應 │                    │
│    │          │          │        │扣除）  │                    │
├──┼─────┼─────┼────┼────┼──────────┤
│三、│九十一年三│高雄市喜悅│申○○  │1007元  │同上                │
│    │月五日    │飯店附近  │        │（手續費│                    │
│    │          │          │        │7元，應 │                    │
│    │          │          │        │扣除）  │                    │
├──┼─────┼─────┼────┼────┼──────────┤
│四、│九十一年三│高雄市    │寅○○  │20007元 │郵局                │
│    │月二日    │          │        │（手續費│帳號：00000000000000│
│    │          │          │        │7元，應 │350號               │
│    │          │          │        │扣除）  │                    │
├──┼─────┼─────┼────┼────┼──────────┤
│五、│九十一年三│高雄市    │寅○○  │10007元 │同上                │
│    │月二日    │          │        │（手續費│                    │
│    │          │          │        │7元，應 │                    │
│    │          │          │        │扣除）  │                    │
├──┼─────┼─────┼────┼────┼──────────┤
│六、│九十一年三│高雄市    │寅○○  │5007元  │同上                │
│    │月二日    │          │        │（手續費│                    │
│    │          │          │        │7元，應 │                    │
│    │          │          │        │扣除）  │                    │
├──┼─────┼─────┼────┼────┼──────────┤
│七、│九十一年三│高雄市    │寅○○  │5007元  │華南商業銀行        │
│    │月四日    │          │        │（手續費│帳號：000000000000號│
│    │          │          │        │7元，應 │                    │
│    │          │          │        │扣除）  │                    │
├──┼─────┼─────┼────┼────┼──────────┤
│八、│九十一年三│高雄市    │寅○○  │3007元  │同上                │
│    │月四日    │          │        │（手續費│                    │
│    │          │          │        │7元，應 │                    │
│    │          │          │        │扣除）  │                    │
└──┴─────┴─────┴────┴────┴──────────┘
附錄本案論罪科刑法條全文︰
刑法第三百二十八條第一項
意圖為自己或第三人不法之所有，以強暴、脅迫、藥劑、催眠術或他法，
至使不能抗拒，而取他人之物或使其交付者，為強盜罪，處五年以上有期
徒刑。
刑法第二百一十六條
行使第二百十條至第二百十五條之文書者，依偽造、變造文書或登載不實
事項或使登載不實事項之規定處斷。
刑法第二百一十條
偽造、變造私文書，足以生損害於公眾或他人者，處五年以下有期徒刑。
刑法第三百三十九條
意圖為自己或第三人不法之所有，以詐術使人將本人或第三人之物交付者
，處五年以下有期徒刑、拘役或科或併科一千元以下罰金。
以前項方法得財產上不法之利益或使第三人得之者，亦同。
前二項之未遂犯罰之。
中華民國刑法第三百三十九條之二
意圖為自己或第三人不法之所有，以不正方法由自動付款設備取得他人之
物者，處三年以下有期徒刑、拘役或一萬元以下罰金。
以前項方法得財產上不法之利益或使第三人得之者，亦同。


司法院資訊處製作；財團法人民間司法改革基金會備份。
